【裁判字號】    95,易,441
【裁判日期】    951031
【裁判案由】    竊盜
【裁判全文】
臺灣嘉義地方法院刑事判決               95年度易字第441號
公  訴  人  臺灣嘉義地方法院檢察署檢察官
被      告  甲○○
上列被告因竊盜案件，經檢察官提起公訴（九十五年度偵緝字第
五一三號），被告於準備程序中就被訴事實為有罪陳述，經本院
合議庭裁定改由受命法官依簡式審判程序審理，判決如下：
    主  文
甲○○攜帶兇器，踰越牆垣竊盜，處有期徒刑陸月，如易科罰金
，以參佰元折算壹日，扣案之油壓剪壹把沒收。
    事  實
一、甲○○於民國九十五年二月上旬某日下午某時，意圖為自己
    不法之所有，攜帶其所有客觀上具危險性，足為兇器使用之
    油壓剪一把，騎乘機車前往嘉義縣太保市新埤里某工廠，抵
    達後，翻越圍牆進入該工廠，並以上開工具剪斷該工廠內為
    臺灣電力公司所有之電纜線一批而竊取之，得手後將上開竊
    得之電纜線以機車載運返回住處。嗣於九十五年二月二十三
    日下午一時許，為警持搜索票前往其住處查獲上開竊得之電
    纜線（經磅重達六百公斤），及油壓剪、美工刀、剝皮刀、
    鐮刀、鐵鎚等物，而查悉上情。
二、案經嘉義縣警察局移送臺灣嘉義地方法院檢察署檢察官偵查
    起訴。
    理  由
一、訊據被告甲○○於偵審中對於上開犯罪事實坦承不諱（見偵
    查卷第十二頁、本院卷第四十八頁、五十五至五十六頁），
    且與證人乙○○即臺灣電力公司員工於警詢時指述情節相符
    （見警卷第一頁至第二頁），復於被告住處搜得臺灣電力公
    司所有失竊之電纜線一批約六百公斤（業已發還臺灣電力公
    司），有搜索票、搜索扣押筆錄、贓物認領保管單、扣押物
    品目錄表各一份及照片十幀在卷可稽（見警卷五至十一頁）
    ，此外，並有扣案之油壓剪一把可資佐證，是被告上開竊盜
    犯行，事證已甚明確，堪以認定，應依法論科。
二、按刑法上所謂兇器，其種類並無限制，凡客觀上對於人之生
    命、身體、安全構成威脅，具有危險性之兇器均屬之，且祇
    須行竊時攜帶此種具有危險性之兇器為已足，並不以攜帶之
    初有行兇之意圖為必要，有最高法院七十九年度台上字第五
    二五三號判例可資參照。查上開油壓剪為金屬材質，質地堅
    硬，可輕易剪斷電纜線，若持以攻擊人身，自足成傷，在客
    觀上對人之生命、身體具有危險性，足供作為兇器使用。次
    按刑法第三百二十一條第一項所列各款為竊盜之加重條件，
    如犯竊盜罪兼具數款加重情形時，因竊盜行為祇有一個，仍
    祇成立一罪，不能認為法律競合或犯罪競合，但判決主文應
    將各種加重情形順序揭明，理由並應引用各款，俾相適應，
    有最高法院六十九年台上字第三九四五號判例可參。本件核
    被告所為，係犯刑法第三百二十一條第一項第二、三款踰越
    牆垣竊盜罪與攜帶兇器竊盜罪，依上開判例意旨，被告僅一
    竊盜行為，故僅成立一罪。再按行為後法律有變更者，適用
    行為時之法律。但行為後之法律有利於行為人者，適用最有
    利於行為人之法律，刑法第二條第一項定有明文。查本件被
    告行為時之易科罰金折算標準，依九十五年七月一日修正公
    布施行前之刑法第四十一條第一項前段規定：「犯最重本刑
    為五年以下有期徒刑以下之刑之罪，而受六個月以下有期徒
    刑或拘役之宣告，因身體、教育、職業、家庭之關係或其他
    正當事由，執行顯有困難者，得以一元以上三元以下折算一
    日，易科罰金。」及修正前罰金罰鍰提高標準條例第二條前
    段（現已刪除）規定，就其原定數額提高為一百倍折算一日
    ，應以銀元三百元折算一日，經折算為新臺幣後，應以新臺
    幣九百元折算為一日。惟九十五年七月一日修正公布施行之
    刑法第四十一條第一項前段則規定：「犯最重本刑為五年以
    下有期徒刑以下之刑之罪，而受六個月以下有期徒刑或拘役
    之宣告者，得以新臺幣一千元、二千元或三千元折算一日，
    易科罰金。」比較修正前後之易科罰金折算標準，以九十五
    年七月一日修正公布施行前之規定，較有利於被告，依刑法
    第二條第一項前段規定，應適用修正前刑法第四十一條第一
    項前段規定，定其折算標準。
三、爰審酌被告國小畢業之智識程度，竊取電纜線之犯罪動機、
    攜帶兇器行竊之犯罪手段、所竊得之財物價值、被害人所受
    損害程度，以及被告犯罪於偵審中均坦承犯行等一切情狀，
    量處如主文所示之刑，並諭知易科罰金之折算標準，以資懲
    儆。又扣案之油壓剪一把為被告所有，且係攜往事實欄所示
    時地行竊所用之物，此據被告供承在卷，爰依刑法第三十八
    條第一項第二款規定宣告沒收。至其餘美工刀、剝皮刀各二
    支，鐮刀、鐵鎚各一把，雖係被告所有，搜索時於被告住處
    扣得，然非被告供本件犯罪所用之物，亦經被告於本院審理
    時供述甚明，爰不宣告沒收。
據上論斷，應依刑事訴訟法第二百七十三條之一第一項、第二百
九十九條第一項前段，刑法第二條第一項前段、第三百二十一條
第一項第二款、第三款、第四十一條第一項前段（修正前）、第
三十八條第一項第二款，罰金罰鍰提高標準條例第二條前段（修
正前），判決如主文。
本案經檢察官蔡彥守到庭執行職務。
中    華    民    國    95    年    10    月    31    日
                  刑事第一庭    法  官  黃琴媛
上列正本證明與原本無異。
如不服本判決，應於判決送達後10日內向本院提出上訴狀（應附
繕本）。告訴人或被害人如對於本判決不服者，應具備理由請求
檢察官上訴，其上訴期間之計算係以檢察官收受判決正本之日期
為準。
中    華    民    國    95    年    10    月    31    日
                                書記官  李彩娥
中華民國刑法第321條
（加重竊盜罪）
犯竊盜罪而有左列情形之一者，處 6 月以上、 5 年以下有期
徒刑：
二  毀越門扇、牆垣或其他安全設備而犯之者。
三  攜帶兇器而犯之者。


司法院資訊處製作；財團法人民間司法改革基金會備份。
